臺灣橋頭地方法院民事小額判決
111年度橋小字第439號
原      告  林志豪  
被      告  吳孟芳即多美商行（洗鞋概念專業包洗修連鎖）


上列當事人間請求損害賠償事件，本院於民國111年7月12日言詞
辯論終結，判決如下：
    主  文
原告之訴駁回。
訴訟費用新臺幣壹仟元由原告負擔。
    事實及理由
一、原告主張：其前因行李箱裡面卡到美甲的膠，行李箱送到被
    告經營之「洗鞋概念專業鞋包洗修連鎖」清洗，被告收取清
    潔費新臺幣（下同）1,000多元清洗完後，行李箱卻嚴重掉
    漆、龜裂，拉鍊無法使用，依規定可請求被告賠償清潔費10
    倍，並請求被告退還儲值全額等語。聲明: 被告應給付原告
    10,000元，及自起訴狀繕本送達翌日起至清償日止，按週年
    利率5%計算之利息。
二、被告則以：其為專門清洗業者，使用的清潔劑不會影響烤漆
    ，行李箱會受損是因為裡面是美甲殘膠，殘膠是溶劑會腐蝕
    烤漆，當初原告配偶送洗時僅告知裡面有髒汙，沒有說是美
    甲殘膠，如果當時原告有據實告知就不會如此，而且行李箱
    拉鏈應該沒有損壞，行李箱價值及實際受損情形應由原告舉
    證等語，資為抗辯。聲明:原告之訴駁回。
三、本院之判斷：
（一）按原告於小額訴訟程序起訴時，民事訴訟法第244 條第1 
      項第2 款所定事項，得僅表明請求之原因事實，無須表明
      主張 之訴訟標的，民事訴訟法第436 條之23準用同法第4
      28條第1項規定已有明文。考其立法意旨，係因訴訟標的
      於訴訟中所具機能，乃限定法院審判對象範圍並凸顯當事
      人攻擊防禦之目標，倘原告依小額程序提起訴訟，其原因
      事實已足使法院特定訴訟標的且無礙被告答辯，即應由法
      院適用法律而為判決。查本件原告起訴雖未敘明請求權基
      礎，惟其主張送洗行李箱並支付清潔費後，因被告行為導
      致行李箱損壞，依其主張兩造間有契約關係存在、被告於
      履約過程損壞其權利而請求賠償及退還儲值金等事實，已
      足特定本件審判範圍即為:被告是否有因故意過失損害原
      告權利，應依債務不履行或侵權行為負賠償、退還儲值金
      之責。
（二）按「因故意或過失，不法侵害他人之權利者，負損害賠償
      責任。故意以背於善良風俗之方法，加損害於他人者亦同
      。」、「因可歸責於債務人之事由，致為不完全給付者，
      債權人得依關於給付遲延或給付不能之規定行使其權利。
      因不完全給付而生前項以外之損害者，債權人並得請求賠
      償。」民法第184條第1項、第227條分別定有明文。又按
      「當事人主張有利於己之事實者，就其事實有舉證之責任
      」，民事訴訟法第277條前段定有明文。經查:
   1、原告主張其前將行李箱送到被告經營之「洗鞋概念專業鞋
      包洗修連鎖」清洗，被告收取清潔費並清洗完後，該行李
      箱出現掉漆、龜裂之情形乙節，業據提出行李箱照片為證
      （本院卷第15至33頁），且被告亦未爭執（本院卷第59頁
      ），堪以認定。惟依前揭規定及說明，原告主張被告應就
      行李箱受損負賠償之責，應以被告（或其員工）就行李箱
      受損之事，有可歸責事由存在為前提，且此應由主張損害
      賠償責任存在之原告舉證證明之。
   2、按送洗物品時，若送洗者並未告知該物品本身存有可能因
      清洗造成損壞之特殊情形，尚難僅因清洗業者清洗後發生
      損壞結果，即認清洗業者必有故意或過失存在，此由洗衣
      定型化契約應記載及不得記載事項「壹、三、」第一項「
      消費者於送洗衣物前，明知該衣物有特殊污漬、裂縫、鈕
      釦鬆動或其他因洗燙而可能毀損衣物之情形者，於交付衣
      物予企業經營者時應予告知。其怠於告知，致損害發生或
      擴大者，企業經營者之賠償責任得減輕或免除之。」亦可
      佐參。經查:
　 (1)原告於本院審理時自陳其送洗時，行李箱裡面卡到膠，該
      行李箱是其配偶在放美甲的物品，美甲的膠漏出來等語（
      本院卷第57至58頁），考量美甲所用膠類雖依加固、黏合
      、乾燥、增色等不同功能而有異，但多屬具揮發性之溶劑
      ，為一般所知之事，而上開行李箱表面為塑膠材質，有前
      開照片可稽，故被告辯稱該行李箱是因原告行李箱內之美
      甲殘膠侵蝕，導致前述損壞，當非無稽。又依前揭說明，
      本件認定被告之賠償責任，應以原告送洗行李箱時，已告
      知行李箱內有美甲殘膠存在，被告人員卻未謹慎採取應有
      處理，導致殘膠溢出侵蝕行李箱表面為前提，但此部份並
      無事證（如送洗單據之記載等）可佐，僅從原告提出之行
      李箱受損照片，尚難為有利原告之判斷。又原告雖於言詞
      辯論時另稱: 該行李箱裡面是除毛熱蠟云云（本院卷第60
      頁），但除毛熱蠟與美甲膠兩者之產品屬性、使用部位均
      不相同，通常應不致混淆，而此說法也與原告同次辯論期
      日行李箱所稱「行李箱裡面卡到膠」等語（本院卷第57頁
      ）不符，其主張非無矛盾，從而原告主張被告應負賠償之
      責，尚乏事證，難認有據。
　 (2)再者，本件即使認定被告有可歸責事由存在，仍應由原告
      就其實際所受損害負舉證之責。而原告雖提出行李箱受損
      後的照片為證，但因無事證可確認行李箱原始狀態，無法
      判斷哪些部分是因清洗受損，且原告主張該行李箱是42吋
      （本院卷第58頁），所提出佐證行李箱價值之網頁資料卻
      是29吋行李箱兩個一組搭售之網頁資料（本院卷第29頁）
      ，均無從佐證其實際受損程度、損害金額。又原告請求被
      告退還儲值金部分，並未具體說明儲值金額是多少，且被
      告否認其有儲值金制度存在，亦否認原告有儲值金（本院
      卷第60頁），此部分又未見證據可證明，原告主張自無可
      採，併予敘明。
四、從而，原告主張被告應給付原告10,000元，及自起訴狀繕本
    送達翌日至清償日止，按週年利率5%計算之利息，為無理由
    ，應予駁回。
五、本件事證已臻明確，兩造其餘主張及舉證，經本院審酌後認
    與判決之結果不生影響，爰不再逐一論列，附此敘明。
六、訴訟費用負擔之依據：民事訴訟法第78條。
中　　華　　民　　國　　111 　年　　7 　　月　　28　　日
                  橋頭簡易庭  法      官    呂維翰
以上正本與原本相符。
民事訴訟法第436條之24第2項：對於本判決之上訴，非以違背法
令為理由，不得為之。
如對本判決上訴，須於判決送達後20日內向本院提出上訴狀，並
須表明原判決所違背之法令及其具體內容與依訴訟資料可認為原
判決有違背法令之具體事實之上訴理由（須按他造當事人之人數
附繕本）。
中　　華　　民　　國　　111 　年　　7 　　月　　28　　日
                              書  記  官    薛如媛
訴訟費用計算式：
裁判費            1,000元
合計              1,000元